# 请教陈版主员工集资个人卡入账的问题

提问人：辉 哥 2017 时间：2023-01-29 20:25:48
A公司使用其员工个人卡进行员工集资，集资员工将集资款存入该个人卡中，公司将集资款转入公司账户时，做以下分录：借 银行存款 贷：其他应付款，对于个人卡中的余额，是否也需要全部入账？这部分金额是作为货币资金核算还是其他流动资产？

回答人：chenyiwei
取决于该个人卡是否由公司实际控制，典型表现是卡的取款密码由公司人员（而不是开户人）掌握和修改，以及除了集资款相关收支以外，是否无其他余额及发生额。如果是，则作为企业实际控制的资产，计入企业的货币资金。也可以作为其他流动资产或者其他应收款核算。